臺灣臺中地方法院刑事判決　　　　　　　　　　　　九十一年度訴緝字第一七二號
　　公　訴　人　臺灣臺中地方法院檢察署檢察官
　　被　　　告　乙○○
右列被告因偽造文書案件，經檢察官提起公訴（八十九年度偵字第一二九八九號），
本院判決如左：
    主  文
乙○○連續行使偽造私文書，足以生損害於他人，處有期徒刑捌月，緩刑年。在如
附表編號一號至五號所示之信用卡簽帳單顧客存根聯、如附表編號一號及二號所示之
信用卡簽帳單商店存根聯及中國信託商業銀行存根聯各一紙上偽造之「甲○○」署押
各壹枚（計玖枚），均沒收。
    事  實
一、乙○○利用於民國八十八年八月十六日某時至其國小同學甲○○位於台中縣后里
    鄉○○街○段五四號之住處找甲○○之機會，基於為自己不法所有之意圖，趁甲
    ○○不注意之際，打開甲○○所有之皮包，竊取皮包內甲○○所有之中國信託商
    業銀行股份有限公司（下稱中國信託商業銀行）信用卡一張。得手後旋即基於行
    使偽造私文書及意圖為自己不法所有之概括犯意，先後於如附表所示之時間，分
    別至如附表所示地點之特約商店，持上開其所竊得甲○○所有之信用卡一張，向
    各該特約商店人員刷卡消費購買如附表所示之物品，並冒用甲○○名義，連續偽
    簽「甲○○」之署押於各該信用卡簽帳單上之持卡人簽名欄上（分別為一式二聯
    及三聯，均詳如附表所示），用以表示係甲○○持上開信用卡，消費該筆商品交
    易之方式，而偽造該信用卡消費簽帳單之私文書，再將顧客存根聯以外之信用卡
    簽帳單交付予如附表所示之特約商店人員，而行使各該信用卡簽帳單，致使各該
    特約商店人員均陷於錯誤，誤認乙○○係上開信用卡之真正持卡人，而各交付乙
    ○○所消費之物品予乙○○，共計詐得價值新台幣（下同）一十三萬三千三百五
    十二元之財物，足以生損害於甲○○、如表示所示之特約商店及中國信託商業銀
    行。嗣於八十八年八月二十三日上午六時許，因甲○○發覺信用卡失竊，乃即向
    中國信託商業銀行辦理掛失，並查詢其上開信用卡之異常消費情形時，始知上情
    並報警循線查獲。
二、案經甲○○訴由台中縣警察局豐原分局報告台灣台中地方法院檢察署檢察官偵查
    起訴。
    理  由
一、右揭事實，業據被告乙○○於本院審理時坦承不諱，核與告訴人甲○○於警詢及
    偵審中指訴；證人劉定勝、林永昌、秦練昌於警偵訊中、證人蔡佩珊及秦練盛於
    警詢中證述情節相符，並有被告前往元寶昌銀樓刷卡消費之錄影帶翻拍照片二張
    、簽帳單影本五紙及甲○○信用卡之消費明細表一紙附卷可資佐證，足認被告之
    自白確與事實相符。本件事證明確，被告犯行堪以認定。
二、被告乙○○連續偽造「甲○○」之署押於如附表所示各特約商店之信用卡簽帳單
    上，偽造各該信用卡簽帳單之私文書，繼之將顧客存根聯以外之簽帳單交予如附
    表所示之各特約商店以為行使，自足以生損害於甲○○、中國信託商業銀行及如
    附表所示之各特約商店。是核被告所為，係犯刑法第三百二十條第一項之竊盜罪
    、同法第二百十六條、第二百十條之行使偽造私文書罪及同法第三百三十九條第
    一項之詐欺取財罪。被告先後五次在信用卡消費簽帳單之顧客簽名欄上，偽造「
    甲○○」署押之行為，各為其五次偽造私文書罪之部分行為；又其先後五次偽造
    私文書之低度行為，應各為其五次行使偽造私文書之高度行所吸收，均不另論罪
    。再被告先後五次行使偽造私文書及詐欺取財之行為，均時間緊接，觸犯構成要
    件相同之罪名，顯均係基於概括之犯意為之，各為連續犯，應各依刑法第五十六
    條規定，論以一罪，並加重其刑。被告所犯上開竊盜罪、行使偽造私文書罪及詐
    欺取財罪三罪間，具有方法、結果之牽連關係，為牽連犯，應依刑法第五十五條
    規定，從一重之行使偽造私文書罪處斷。爰審酌被告行為時年方二十四歲，不思
    進取向上，以正當方法賺取金錢，竟意圖不勞而獲，迭以詐騙及偽造私文書之手
    段，獲取他人財物，但其犯罪手段尚屬平和，共計詐得價值一十三萬三千三百五
    十二元之財物，所生實際危害非鉅，實際犯罪所得亦非屬豐厚，及其犯罪後坦承
    犯行，承認錯誤，態度良好等一切情狀量處如主文所示之刑。末查被告前未曾受
    有期徒刑以上刑之宣告，有臺灣臺中地方法院檢察署刑案資料查註紀錄表一份附
    卷可按，其因一時短於思慮，貪慾圖便以致觸犯本案犯行，犯罪後已直承犯行，
    尚見悔悟，足認其經此罪刑宣告之教訓，當知所警惕，信無再犯之虞，本院綜核
    各情，認前開對其宣告之刑，以暫不執行為適當，爰併予宣告緩刑三年，以啟自
    新。又如附表編號一號及二號所示之信用卡簽帳單中國信託商業銀行存根聯各一
    紙，雖未扣案，惟現均尚由中國信託商業銀行保管中，有該銀行九十一年六月十
    八日陳報狀所附之信用卡簽帳單中國信託商業銀行存根聯正本二紙可證；再如附
    表編號一號至五號所示之信用卡簽帳單顧客存根聯、如附表編號一號及二號所示
    之信用卡簽帳單商店存根聯雖亦均未扣案，被告並供稱：如附表編號一號至五號
    所示之信用卡簽帳單顧客存根聯均已丟棄云云。惟經查，既無積極證據足認該等
    信用卡簽帳單顧客存根聯及商店存根聯確已滅失，則如附表編號一號至五號所示
    之信用卡簽帳單顧客存根聯、如附表編號一號及二號所示之信用卡簽帳單商店存
    根聯及中國信託商業銀行存根聯各一紙上，由被告所偽造之「甲○○」署押各一
    枚（計九枚），均應依刑法第二百十九條之規定宣告沒收。至如附表編號三號至
    五號所示之信用卡簽帳單商店存根聯各一紙，因未扣案，且已因逾一年之保管期
    限，均已經銷燬，有財團法人聯合信用卡處理中心九十一年六月十四日（九一）
    聯卡會計字第三二八號函一份在卷可憑，是被告在該三紙信用卡簽帳單商店存根
    聯上所偽造之「甲○○」署押各一枚，既均已因銷燬而不存在，即不再宣告沒收
    ，附此敘明。
據上論斷，應依刑事訴訟法第二百九十九條第一項前段，刑法第五十六條、第二百十
六條、第二百十條、第三百三十九條第一項、第三百二十條第一項、第五十五條、第
七十四條第一款、第二百十九條，罰金罰鍰提高標準條例第一條前段，判決如主文。
中      華      民      國    九十一    年      七      月    二十五    日
                                    臺灣臺中地方法院刑事第三庭
                                        法  官    江奇峰
右正本證明與原本無異。
如不服本判決，應於送達後十日內向本院提出上訴狀 （須附繕本） ，上訴於台灣高等
法院台中分院。
                                        書記官
中      華      民      國    九十一    年      七      月    二十五    日
附錄論罪科刑法條
刑法第三百二十條第一項
意圖為自己或第三人不法之所有，而竊取他人之動產者，為竊盜罪，處五年以下有期
徒刑、拘役或五百元以下罰金。
刑法第二百十條
偽造、變造私文書，足以生損害於公眾或他人者，處五年以下有期徒刑。
刑法第二百十六條
行使第二百十條至第二百十五條之文書者，依偽造、變造文書或登載不實事項或使登
載不實事項之規定處斷。
刑法第三百三十九條第一項
意圖為自己或第三人不法之所有，以詐術使人將本人或第三人之物交付者，處五年以
下有期徒刑、拘役或科或併科一千元以下罰金。
附表
┌──┬────────┬───────┬──────────┬─────┐
│編號│消費時間（民國）│消費地點及店內│消費物品及金額（新台│備註      │
│    │                │人員          │ 幣）               │          │
├──┼────────┼───────┼──────────┼─────┤
│    │八十八年八月十六│台中縣豐原市中│戒指二枚，金額為五千│信用卡簽帳│
│一  │日二十一時三十分│正一路一九四號│三百五十元。        │單為一式三│
│    │許              │瑞山銀樓，店內│                    │聯（複寫式│
│    │                │人員為林永昌  │                    │，分別為顧│
│    │                │              │                    │客存根聯、│
│    │                │              │                    │商店存根聯│
│    │                │              │                    │及中國信託│
│    │    │              │                    │商業銀行存│
│    │                │              │                    │根聯各一  │
│    │                │              │                    │紙）      │
├──┼────────┼───────┼──────────┼─────┤
│二  │同右            │同右          │項鍊及手鍊各二條，金│同右      │
│    │                │              │額為七萬四千三百元。│          │
├──┼────────┼───────┼──────────┼─────┤
│    │八十八年八月二十│台中縣豐原市中│各式日用品，金額為九│一式二聯（│
│    │二日十五時許    │正一路一四七號│百三十二元。        │複寫式，分│
│三  │                │屈臣氏百貨，店│                    │別為顧客存│
│    │                │內人員為蔡佩珊│                    │根聯及商店│
│    │                │              │                    │存根聯各一│
│    │                │              │                    │紙）      │
├──┼────────┼───────┼──────────┼─────┤
│    │同右日十六時三十│台中縣豐原市信│金項鍊二條，金額為二│同右      │
│四  │八分許          │義街一一六之一│萬六千六百七十元。  │          │
│    │                │號元寶昌銀樓，│                    │          │
│    │                │店內人員為秦練│                    │          │
│    │                │昌            │                    │          │
├──┼────────┼───────┼──────────┼─────┤
│    │同右日十八時許  │台中縣豐原市富│項鍊及手鍊各一條，金│同右      │
│五  │                │春街九九號老崑│額為二萬六千一百元。│          │
│    │                │山銀樓，店內人│                    │          │
│    │                │員為秦練盛    │                    │          │
└──┴────────┴───────┴──────────┴─────┘
